臺灣高等法院刑事裁定
110年度抗更一字第4號
抗  告  人
即  受刑人  張國偉



上列抗告人即受刑人因聲請定其應執行刑案件，不服臺灣桃園地
方法院中華民國110年3月8日裁定（110年度聲字第155號），提
起抗告，於本院裁定後，經最高法院撤銷發回，本院更為裁定如
下：
    主  文
原裁定撤銷。
檢察官之聲請駁回。
    理  由
一、原裁定意旨略以：抗告人即受刑人張國偉（下稱抗告人）因
    犯如原裁定附表所示2罪，分別經判處如原裁定附表所示之
    刑確定，抗告人已出具「臺灣桃園地方檢察署依102年1月23
    日修正之刑法第50條調查受刑人是否聲請定應執行刑調查表
    」，請求檢察官將原裁定附表所示得易科罰金之刑與不得易
    科罰金之刑合併聲請定應執行刑，爰審酌內、外部界限之範
    圍，並斟酌抗告人之犯罪情節罪質，就其所犯各罪為整體非
    難評價，裁定應執行有期徒刑10月，並說明抗告人所犯原裁
    定附表編號1、2所示雖分屬不得易科與得易科罰金之罪，因
    併合處罰，無再諭知易科罰金折算標準之必要等語。
二、抗告意旨略以：不服原裁定云云。
三、按刑法第50條規定：「裁判確定前犯數罪者，併合處罰之。
    但有下列情形之一者，不在此限：一、得易科罰金之罪與不
    得易科罰金之罪。二、得易科罰金之罪與不得易服社會勞動
    之罪。三、得易服社會勞動之罪與不得易科罰金之罪。四、
    得易服社會勞動之罪與不得易服社會勞動之罪」、「前項但
    書情形，受刑人請求檢察官聲請定應執行刑者，依第51條規
    定定之」。據此，關於得易科罰金或得易服社會勞動之罪，
    是否與不得易科罰金或不得易服社會勞動之罪合併定應執行
    刑，現行法賦予受刑人有選擇之權。倘檢察官未經受刑人之
    請求，逕聲請法院就受刑人所犯得易科罰金或得易服社會勞
    動之罪，與不得易科罰金或不得易服社會勞動之罪合併定其
    應執行刑者，所為聲請即非適法。
四、經查，抗告人犯原裁定附表編號1、2所示之罪，固經法院判
    處如原裁定附表所示之刑確定，有各該刑事裁判書、本院被
    告前案紀錄表可稽。惟原裁定附表編號2所示者，為得易科
    罰金之罪、原裁定附表編號1所示者，則為不得易科罰金之
    罪，依上開說明，須經抗告人之請求，檢察官始得向法院聲
    請合併定其應執行刑。而執行卷附「臺灣桃園地方檢察署依
    102年1月23日修正之刑法第50條調查受刑人是否聲請定應執
    行刑調查表」，抗告人就是否要聲請定應執行刑乙項，已勾
    選「就上列案件我不要聲請定刑」，並於該欄位親自簽名捺
    印，顯未請求檢察官就原裁定附表2罪聲請合併定其應執行
    刑，原審未察，逕予定應執行有期徒刑10月，即有未合。抗
    告意旨雖僅就原裁定聲明不服而未指摘及此，然原裁定既有
    上開違誤之處，即屬無可維持，應由本院將原裁定撤銷。從
    而，是檢察官未經抗告人之請求，提起本件聲請，於法未合
    ，應予駁回。
據上論斷，依刑事訴訟法第413條，裁定如主文。 
中　　華　　民　　國　　110 　年　　7 　　月　　27　　日
              　　刑事第十八庭  審判長法　官  何俏美
                                      法　官  黃紹紘
                                      法　官  陳海寧
以上正本證明與原本無異。      
如不服本裁定，應於收受送達後5日內向本院提出再抗告狀。
                                      書記官  謝文傑
中　　華　　民　　國　　110 　年　　7 　　月　　27　　日